【裁判字號】    95,重上更(二),2
【裁判日期】    951011
【裁判案由】    損害賠償
【裁判全文】
臺灣高等法院臺中分院民事判決       95年度重上更(二)字第2號
上訴人即被上訴人  丙○○
訴   訟 代 理 人  涂芳田律師
上訴人即被上訴人  臺中商業銀行股份有限公司
法   定 代 理 人  乙○○
訴   訟 代 理 人  陳昭全律師
上列當事人間請求損害賠償事件，上訴人對於中華民國89年10月
21日臺灣臺中地方法院86年度訴字第143號第一審判決提起上訴
，經最高法院第2次發回更審，本院於95年9月26日言詞辯論終結
，判決如下：
    主  文
原判決關於命上訴人即被上訴人台中商業銀行股份有限公司應給
付上訴人即被上訴人丙○○新台幣伍拾萬元本息部分、及該部分
假執行之宣告；以及訴訟費用之裁判，均廢棄。
上開廢棄部分，丙○○在第一審之訴及其假執行之聲請均駁回。
丙○○上訴駁回。
第一、二審及發回更審前第三審訴訟費用，均由丙○○負擔。
    事實及理由
一、按當事人法定代理人其代理權消滅者，訴訟程序在有法定代
    理人，承受其訴訟以前當然停止；承受訴訟人，於得為承受
    時，應即為承受之聲明。民事訴訟法第170條、第175條第1
    項分別定有明文。上訴人即被上訴人臺中商業銀行股份有限
    公司 (以下簡稱台中商銀)法定代理人原為蔡裕芳，嗣變更
    為乙○○，業經台中商銀聲明承受訴訟在案，爰列乙○○為
    台中商銀之法定代理人續行訴訟，合先敘明。
二、上訴人即被上訴人丙○○（以下簡稱為丙○○）起訴主張：
    其於民國82年4月3日與台中商銀簽訂保管箱租用契約，約定
    台中商銀應保證對保管箱內之貴重物品和文件允為保管，核
    兩造間締約真意，係成立租賃、及寄託之混合契約。豈料丙
    ○○將原判決附表一所示之珠寶財物（價值合約市價新台幣
    6,420萬元）寄交台中商銀儲蓄部保管箱後，台中商銀竟未
    盡善良管理人之注意，該保管箱財物於85年11月9日遭竊賊
    陳重為、及甲○○以隔鄰房間鑿通牆壁之方式侵入行竊，致
    丙○○置放在保管箱內之上開珠寶財物遭竊，爰依債務不履
    行損害賠償法律關係，訴請台中商銀先給付丙○○其中之1,
    000萬元、及自起訴狀繕本送達翌日起即自86年3月11日起至
    清償之日止，按年息百分之5計算之利息，並願供擔保，請
    准宣告假執行等語。
三、台中商銀則辯以：丙○○固向其租用保管箱，且其設置保管
    箱處所確因遭上開竊犯侵入，致保管箱租用客戶存放在保管
    箱內之財物遭竊，惟丙○○並未能舉證証明確有將如原判決
    附表一所示之各項珠寶存放入保管箱內；又丙○○就各項珠
    寶之來源、買賣經過、資金來源及價值如何，亦均無證據足
    以證明。況兩造於事發後曾簽訂墊款協議書，由台中商銀預
    先墊付上訴人780萬元（下簡稱系爭預付墊款），苟法院認
    定台中商銀應賠償丙○○，亦因系爭預付墊款已足清償等語
    。
四、原審判決台中商銀應給付丙○○50萬元，及自86年3月11日
    起至清償之日止，按週年利率5%計算之利息；並駁回丙○○
    其餘之訴及假執行之聲請；以及就上開准許部分，准許兩造
    分別供擔保後，為假執行、及免為假執行之宣告。兩造均不
    服原判決，對原判決各不利於其之部分聲明不服，提起本件
    上訴。
五、丙○○於本院聲明，求為判決：
    一上訴聲明：
    (一)原判決不利於丙○○之部分廢棄。
    (二)上廢棄部分，台中商銀應再給付丙○○950萬元、及自86
      年3月11日起至清償日止，按年利率5%計算之利息。
    (三)丙○○願供擔保，請准為假執行之宣告。
    二答辯聲明：上訴駁回。
    並補充陳述稱
    (一)丙○○自82年至86年間每年不定期在台中市長榮桂冠酒店
      舉辦私人珠寶展，於84年底至85年10月間收藏之珠寶在長
      榮桂冠酒店展出，亦有邀請函可證。台中商銀執丙○○於
      長榮桂冠酒店84年10月31日展出之宴會通知單，逕稱丙○
      ○所主張之珠寶展覽及錄影帶為不實，顯然無據。長榮桂
      冠酒店餐飲部總陳泰仁於原審證稱其於86年3月15日始擔
      任長榮酒店俱樂部總監，丙○○於俱樂部開珠寶展一事係
      其詢問俱樂部之副理陳晴暉始知悉等語，惟長榮酒店係屬
      有制度、規模之酒店，所有出借場地之展覽應備有紀錄，
      又証人陳晴暉雖於該期間內請假，亦應有職務代理人或負
      責展覽之人員，長榮酒店既能出具證明丙○○確曾有於該
      地展出，惟復稱展覽時陳晴暉不在場以模糊證詞，要難以
      此苛責丙○○未盡舉證之責。再參展覽當天証人林希濤於
      前審之證述，請  鈞院依經驗法則判斷，丙○○確實曾於
      85年11月1日將前一日在長榮酒店展出之珠寶，存放於台
      中商銀保險箱中，丙○○於事發隔日即將存放於保管箱內
      之珠寶共25件臚列清單，且其中5件珠寶：即1.翡翠鑲鑽
      蛋面戒墜乙式（表單編號4）有特寫鏡頭之翻拍照片。2.
      翡翠古玉鐲乙隻（編號5）無翻拍照片。3.翡翠鑲鑽耳環
      墜子（已被拆損少右耳環部分編號6）有特寫鏡頭之翻拍
      照片。4.翡翠鑲鑽月形戒子（編號10）無翻拍照片。5.南
      洋珠鑽戒（編號15）有特寫鏡頭之翻拍照片，嗣經警起出
      ，與丙○○所提報之清單無誤。竊犯陳重為雖供稱丙○○
      被竊之珠寶僅被查獲之5件云云，惟按常理竊犯不可能供
      出未被查獲之物，況被竊珠寶價值均不斐。
    (二)台中商銀未於保管箱進出口處裝置錄影設備，開箱記錄記
      載既乏記載人姓名，更無開箱者之簽署。丙○○將系爭珠
      寶購入證明、及購買帳冊連同珠寶皆置於保管箱袋內，丙
      ○○所列之價格均係成本價，並無虛報之情。原審傳喚之
      鑑定人就該5件珠寶鑑定後，均稱係品質較好、製工較佳
      及價格較高等語。
    (三)台中商銀主張原審判准之50萬元，可從系爭墊付款中抵銷
      ，惟依系爭墊付款協議書第5條約定：「甲方（指丙○○
      ）日後如欲領回被竊物品時（不包括甲方於台灣台中地方
      法院86年度重訴字第143號已刪除部分），應會同乙方（
      指台中商銀）辯理，並願就領回部分無條件返還所受領之
      墊付款項」等語，是系爭付墊付款性質，並非丙○○對台
      中商銀之債務；又所謂「甲方就領回部分無條件返還受領
      之墊付款」，然丙○○迄未領取任一件失竊珠寶，故台中
      商銀主張抵銷，顯無理由。又扣案之編號4、6、5、10、
      15等5件珠寶，係在丙○○翻拍之13件珠寶相片內，倘台
      中商銀就此仍執疑義，請  鈞院以相片、及存放於台中市
      警察局第一分局偵查隊員實物再予比對。又本件如採以嚴
      格之證據法則檢視証據，顯係忽略民事訴訟法第222條第2
      項之規定等語。
六、台中商銀於本院聲明，求為判決：
    一上訴聲明：
    (一)原判決不利於台中商銀部分廢棄。
    (二)上開廢棄部分，丙○○在第一審之訴及其假執行之聲請均
      駁回。
    二答辯聲明：上訴駁回。
    並補充陳述稱：
    (一)按當事人主張有利於己之事實者，就其事實有舉證之責任
      。丙○○於歷次審理均未能舉證證明確有失竊如原判決附
      表一所示之各項珠寶，又始終無法提出珠寶之購買、來源
      說明，及其購買之資金往來等証明，已與一般交易常情不
      符。丙○○自行臚列之物品清單，亦僅列舉諸如翡翠、鑲
      鑽、耳環、玉鐲等一般珠寶名稱，如何証明所起出之贓物
      品中，確有其所屬物，蓋珠寶依其性質均有獨特性，惟其
      外部設計不外以原石、戒子、耳環、墜子等形式表現，是
      否為同一物品，須經嚴格證明，自不能因起出之贓物與丙
      ○○所自行填寫之物品清單品名有相似，或依其單方翻拍
      之珠寶相片，即遽認其有失竊如原判決附表一所示之珠寶
      。況陳重為一再供稱所竊之珠寶均已為警起出，並無變賣
      ，丙○○於本件之舉證尚有不足。
    (二)台中商銀自85年11月9日發生儲蓄部保管箱失竊案後，即
      憑善良管理人責任，與各個受害者就其損失先與之達成墊
      款協議，先行給付損失墊款。台中商銀與丙○○於86年4
      月就其損失金額達成先行墊款780萬元，台中商銀並開具
      發票日86年4月7日以丙○○為受款人之同額支票一紙，交
      與丙○○收受，雙方並簽訂墊款協議書，依該協議書第3
      條約定：乙方（即台中商銀）先行墊款上開款項，並不表
      示承認甲方（即丙○○）所申報之被竊物品總金額確為5,
      200萬元；日後甲方亦不得以本墊款協議書作為民事訴訟
      上主張之依據或其他請求之準據。故台中商銀於案發後確
      具誠意依系爭協議約定，墊款予丙○○，第一審法院既認
      定台中商銀應賠償丙○○50萬元，且該50萬元亦應包括於
      其所領取之780萬元墊款內，則台中商銀先前墊款之金額
      應已遠超過賠償金額，丙○○自不得復為本件之請求等語
      。
七、查兩造已於本院前審審理程序中，對下列之事實不爭執：
    (一)丙○○於82年4月3日與台中商銀簽訂保管箱租用契約，租
      用台中商銀Ｅ22602號保管箱。
    (二)台中商銀保管箱室於85年11月9日遭竊賊陳重為、甲○○
      以水泥鑽孔切割機、鐵槌、鐵撬、起子、鑿子等工具，自
      台中市○○路185號2樓房屋之廁所位置鑿通隔鄰台中商銀
      二樓保管箱室之牆壁後，侵入保管箱室，竊取保管箱室內
      、各承租保管箱客戶放置於所承租之保管箱內之財物，丙
      ○○所承租之保管箱亦遭竊賊撬開、竊取其內財物。
    (三)竊犯陳重為經警查獲後，起出存置在台中市警察局第一分
      局之各項贓物，其中贓物編號3548號、3427號、3458號（
      以上三編號為同一副翡翠鑲鑽耳環之組成部分，少部分組
      件，即原審附表一編號6所示之翡翠鑲鑽耳環墜子）、449
      號翡翠鑲鑽蛋面墜戒乙式、2600號翡翠古玉鐲一支、515
      號翡翠鑲鑽月型戒子、437號南洋珠鑽戒（以上贓物即原
      審附表一編號4、5、10、15所示之珠寶）等5件珠寶，業
      經丙○○指認為其所有。
    (四)訴外人邱錦玉、李月英就前項玉鐲、翡翠鑲鑽月型戒子部
      分，經會同兩造於原審再次指認實物之結果，均否認係其
      等所失竊之之物，而除丙○○、邱錦玉、李月英外，並無
      其他被害人指認上開五件珠寶係其失竊之物。
    (五)原審函請長榮酒店檢送丙○○於85年10月31日租用該酒店
      之統一發票存根、或宴會作業通知單或工作日誌，長榮酒
      店僅檢送丙○○於86年3月17日在該酒店舉辦記者招待會
      之統一發票、訂席單、付款簽帳單存根聯及宴會作業通知
      ，就85年10月31是否有租用該酒店舉辦私人珠寶展乙節，
      則函覆稱：「丙○○女士於民國85年10月31日租用本酒店
      餐飲部俱樂部乙事，經查該日檔案，未發現有開立該公司
      抬頭、地址及統一編號之發票，及該公司租用之紀錄」等
      語。
    (六)台中商銀於85年11月9日發生儲蓄部保管箱失竊案後，與
      丙○○於86年4月間就其損失金額達成以丙○○申報總金
      額5200萬元之百分之15，先行墊款780萬元予丙○○，有
      該墊款協議書在卷可稽 (見本院上訴卷第54頁)。
    (七)依台中商銀所提保管箱開箱紀錄所載，丙○○於85年間最
      後一次開啟保管箱日期係85年9月16日，自85年9月16日後
      即無開啟保險箱之紀錄。
    兩造上開不爭執之事實，本院毋庸調查証據，自得為判決之
    基礎。
八、惟丙○○主張其置放在台中商銀保管箱之珠寶，除經警查獲
    如原判決附表一編號4、5、6、10及15之珠寶外，該附表其
    餘之珠寶，其亦置放在保管箱內，而一併被竊等情，則為台
    中商銀所否認，並以上詞置辯。經查：
  (一)兩造所訂立之上開保管箱租用契約，依契約之保管箱租用章
    程第2條、第5條約定：保管箱租用人應於起租時給付租金，
    以使用保管箱放置金銀、珠寶、貴重藝品、重要文件等貴重
    物品；又依約定書第3、4條約定：保管箱鑰匙備有二把，其
    一交承租人持用、另一則由承租人與台中商銀共同加封後，
    留存於台中商銀之處所；而保管箱承租人開啟保管箱則應憑
    箱匙及原留印鑑填具開箱紀錄卡後為之，至開箱後存或取物
    品均由承租人自為之，台中商銀並不過問之，由上開約定觀
    之，台中商銀就保管箱承租人置放於保管箱內之物品為何，
    因台中商銀並不在場，顯無從知悉，而台中商銀保管箱鑰匙
    之一，因係與保管箱承租人共同封存，足見；台中商銀保管
    鑰匙之目的，應僅係在防承租人遺失鑰匙、或其他特殊狀況
    之需要，要非有直接支配保管箱內物品之權利，故保管箱之
    承租人承租保管箱之目的，應係在利用保管箱之安全性及確
    實性，非係重視金融機構之保管物品責任，應認保管箱租用
    契約性質上屬租賃法律關係契約。再依保管箱租用約定書第
    7條約定，台中商銀對於保管事項當盡最善保護之責任，又
    台中商銀因受有租金之利益，其就保管箱設置場所安全性之
    維護應負善良管理人之注意義務，自屬當然。查台中商銀所
    設置保管箱之處所於85年11月9日遭竊犯陳重為、甲○○以
    鑿通牆壁之方式侵入時，該設置保管箱之處所設有紅外線偵
    測系統，案發當日有發現異狀，保全人員亦有發現，前往巡
    視後，因未再發現四周有異狀，而未及時阻止失竊等情，為
    台中商銀自認在卷（見原審卷(一)第77頁反面）；又設置保管
    箱之處所於遭竊前之週六下午設定保全時，即已發現有問題
    ，通知保全人員會同行員巡視，卻未發現異狀一節，亦據台
    中商銀受僱人陳金火於原審證述甚明（見原審卷(一)第78頁）
    。按台中商銀、及其履行保管箱場所安全維護義務所僱用之
    保全人員，於保全系統二度發現有異狀之情況下，卻均未能
    注意檢查保管箱設置場所是否遭侵入之善良管理人注意義務
    ，致遭竊犯陳重為、甲○○得以從容以水泥鑽孔切割機、鑿
    子等機具鑿通牆壁侵入行竊，足見；台中商銀對其保管箱設
    置場所之安全、防護，確有未盡善良管理人注意義務之過失
    ，並致丙○○受有損害，則丙○○依債務不履行法律關係請
    求損害賠償，即洵屬有據。
  (二)台中商銀對上開保管箱內之財物遭竊犯陳重為等人竊取一節
    ，對承租人丙○○固應負債務不履行損害賠償責任。惟按當
    事人主張有利於己之事實者，就其事實有舉證之責任。民事
    訴訟法第277條訂有明文。丙○○主張其受有上開之損失，
    自應就所受損失之事實負舉證之責。惟查丙○○主張失竊之
    珠寶，除上開已起獲之珠寶外，可認其確有將該珠寶置放在
    保管箱外，就其餘各項之珠寶，丙○○並無法提出任何購買
    之證明、或其他單據足以証明，衡以珠寶價值不菲，丙○○
    又係從事珠寶買賣行業者，其購買珠寶之來源証明、及品牌
    貨色保証書等文件，形同該珠寶之身價証明，丙○○亦不否
    認其購入珠寶原則上都有購入證明等語（見本院重上更(二)卷
    第74頁），惟另以：其將購入證明、保證書均放在珠寶盒內
    ，已無法提出等語（見同上頁），按衡諸常情；一般人將珠
    寶放置銀行保管箱保管，理應將珠寶証明另放他處，與珠寶
    分開保管，於有失竊時得為請求理賠、及價格之証明始是，
    而丙○○上開所為，已與常情有所不符。又竊犯陳重為於原
    審審理中供稱：「竊得之珠寶均已為警起出，並未變賣；珠
    寶都是我拿的，只有金子給另一人」等語（見原審卷(一)第93
    、94頁）；而共同竊犯甲○○目前仍通緝中，尚未歸案一節
    ，有本院查詢之前案紀錄表在卷可稽（見本院重上更(二)卷第
    52至54頁），甲○○未緝獲，固無法與陳重為對質，以查明
    陳重為上開所供是否屬實，並追查其餘贓物下落，惟尚難以
    甲○○未經查獲起贓之事實，而認定丙○○主張之其他珠寶
    可能在陳榮昌處，而為丙○○有利之認定，丙○○仍應就其
    確有將其他之珠寶放置在保管箱之事實，負積極舉証之責。
  (三)丙○○又主張其翻拍自參展珠寶之相片中有13件珠寶，該相
    片係85年10月31日在長榮桂冠參展現場所照，照片中之珠寶
    包括為警查獲之上開五件珠寶在內等語，惟為台中商銀所否
    認（見本院重上更(二)卷第73頁）。查丙○○縱有於85年10月
    31日在長榮酒店舉辦私人珠寶展，且上開相片中之13件珠寶
    包含上開查獲五件珠寶在內，均為該珠寶展展出之珠寶等情
    屬實，惟長榮酒店所展示之珠寶，與丙○○置放在保管箱內
    之珠寶，是否相同，係屬二事，丙○○仍應就其於該展出後
    ，有將全部珠寶放置在保管箱內之事實，負舉証責任。丙○
    ○雖以其於展出之翌日，由證人范白薇陪同其前往台中商銀
    將珠寶放置在保管箱內等語，惟查：証人范白薇於原審結証
    稱：「曾於85 年11月1日與丙○○同往台中商銀營業所放置
    珠寶，．．．展示完．．收拾好，．珠寶放在丙○○處，我
    回家，隔日一起去中企放置，我在外面，她（即丙○○）進
    去放置，以材質較好之光面紙袋裝著，為裝衣服的大紙袋，
    是珠寶展完後隔日早上約十點後去的，至中企我在外面，她
    進去放．．．空紙袋有拿出來，當天收好將珠寶放置紙袋中
    ，由丙○○拿回去，隔日再拿紙帶去中企保管箱放置．．．
    」等語（見原審卷(一)第65頁），由証人范白薇上開証言，僅
    能証明丙○○係於珠寶展後先將珠寶收拾好帶回家，次日始
    由証人范白薇陪同去台中商銀放置在保管箱內，且僅丙○○
    一個人進入保管箱處，證人范白薇則在外面等候，丙○○於
    放置後有將空紙袋攜出等事實。該珠寶展後丙○○既將展覽
    之珠寶先帶回家，次日始存入保險箱中，期間已相隔一夜，
    則丙○○於次日是否原封不動將珠寶展之珠寶，攜至台中商
    銀保管箱內存放一節，証人范白薇並未能証明；又証人范白
    薇亦未隨同丙○○進入保管箱處，且未目睹丙○○將何項珠
    寶放置入保管箱內，僅以丙○○有將空紙袋攜出，亦無法証
    明丙○○有將展覽之全部珠寶置放在保管箱內之事實，因之
    ；証人范白薇上開証言，並無法為丙○○有利之認定。至丙
    ○○以其存放在台中商銀保管箱內之珠寶，確因竊犯陳重為
    等人上開犯行而失竊，此類型案件特殊，依民事訴訟法第22
    2條第2項規定，法院應審酌全情，酌定賠償金額等語。按當
    事人已證明受有損害而不能證明其數額或證明顯有重大困難
    者，法院應審酌一切情況，依所得心證定其數額。民事訴訟
    法第222條第2項定有明文。惟當事人已證明受有損害而不能
    證明損害之數額時，法院應斟酌損害之原因及其他一切情事
    ，作自由心證定其數額，不得以其數額未能證明，即駁回其
    請求，固有最高法院21上字第972號判例可資參照，惟究該
    判例意旨，仍應以當事人已證明其「損害」為前題，始有「
    損害額」之自由心證問題，丙○○就上開查獲之珠寶外，既
    未能舉証証明有同時置放在保管箱內之事實，其就損害事實
    之發生，並未能證明，即無該法條適用之餘地。
  (四)綜上；丙○○主張失竊之珠寶，除經警查獲如原判決附表1
    編號4、5、6、10及15之珠寶，可証明係其所失竊外，其餘
    並無足証明。上開查獲之珠寶，目前經台中市警察局第一分
    局發交由台中商銀保管一節，業經本院調閱本院86年度上訴
    字第1846號陳重為偽造有價証券等刑事全卷查明屬實 (見該
    刑事卷93年度執聲他字第1357號第19至23頁），上開查獲之
    珠寶並非系爭墊款協議書第5條約定應返還預領墊款之項目
    ，丙○○為上開珠寶之被害人，依法自得向檢察官聲請發還
    之。又上開珠寶除編號6之翡翠鑲鑽耳環外，其餘編號4、5
    、10、15之珠寶，並無破損毀壞之情形，則此部分即無損害
    可言；至台中市警察局第一分局贓物編號3548號、3427號、
    3458號之三件贓物，係屬編號6之翡翠鑲鑽耳環墜子之組成
    部分，該耳環原由四個翡翠所組成，但因遭竊被拆解損壞，
    致有一邊耳環已少一半，此為兩造所不爭執之事實，並經原
    審法院勘驗屬實（見原審卷(二)第183頁），該耳環墜子既被
    拆解至一邊之耳環少一半，其價值顯已減損，丙○○主張該
    副耳環價值480萬元，因該副耳環遭拆解損壞，至少受有240
    萬元之損害等語，惟經本院前審囑託鑑定人崔新生到院結証
    稱：該翡翠鑲鑽耳環墜子，依照資料價值有480萬元，若少
    掉耳環及配件部分扣除四分之一，其價值亦隨之少掉四分之
    一（即120萬元），剩餘價值為360萬元，並已將珠寶修護費
    估算在裡面等語甚詳（見本院上訴審卷第153頁），則丙○
    ○就該翡翠鑲鑽耳環墜子遭竊後所受損失應為120萬元，台
    中商銀就此部分珠寶毀損所減損之價值，自應負損害賠償之
    責任。
九、台中商銀就上開毀損之珠寶負有120萬元損害賠償責任，然
    查兩造間於86年4月間曾訂立墊款協議書，依該協議書約定
    ，台中商銀就丙○○存放在保管箱內之物品遭竊犯陳重為等
    人竊取，台中商銀同意先行墊款780萬元予丙○○，該墊款
    協議書第2、3、5條分別約定：「乙方（即台中商銀）保留
    最後確認申報數量及金額之權利。如經乙方查證甲方（即丙
    ○○）有虛報或誤報情事屬實者，乙方得請求返還虛報或誤
    報分之墊款金額。」、「乙方先行墊款上開款項，並不表示
    承認甲方所申報之被竊物品總金額確為5,200萬元。日後甲
    方亦不得以本墊款協議書作為民事訴訟上主張之依據或其他
    請求之準據。」、及「甲方日後如欲領被竊物品時《不包括
    甲方於台灣台中地方法院86年重訴字第143號已刪除部分（
    此部分係指上開查獲之珠寶部分）應會同乙方辦理，並願就
    領回部分無條件返還所受領之墊付款項，甲方如不願領回或
    無法領回被竊物品時，其領回權應讓與乙方行使」等語（見
    本院上訴審卷第54頁），依上開約定，台中商銀所預付墊款
    780萬元予丙○○，該墊款係日後如經台中商銀查得丙○○
    有虛報、或誤報情事時，台中商銀得請求返還該虛報或誤報
    部分之墊款金額；及丙○○日後如有再領回除上開查獲部分
    外之被竊物品時，丙○○應就該領回部分，無條件返還所受
    領之墊付款項，核該墊款協議書之法律性質，並非兩造間系
    爭珠寶失竊全部損害之賠償和解書，而係預定損害賠償清償
    墊款之性質，亦為兩造所不爭（見本院更(一)卷第118、142頁
    、及重上更(二)卷第74頁），丙○○上開編號6之翡翠鑲鑽耳
    環墜子雖經查獲扣案，惟因受有該120萬元之毀損，丙○○
    即受有該損失，自可由預付墊款780萬元中取償，台中商銀
    辯以該120萬元可由該墊款中獲清償，亦為丙○○所不爭執
    （見同上頁），是丙○○對就此部分之損失，再向台中商銀
    訴請返還，即有不合，應予駁回。
十、綜上所述，丙○○本於民法債務不履行法律關係，訴請台中
    商銀給付120萬元部分，雖為有理由，但其請求120萬元之遲
    延利息部分，因台中商銀已於86年4月間簽發780萬元墊款支
    票清償完畢，丙○○並同意領取該墊款支票後，即不得再向
    台中商銀要求墊付任何款項，顯有免除該部分遲延利息之意
    思，故不生遲延給付利息之問題。而原審判決命台中商銀應
    給付丙○○50萬元之本息，並為假執行之宣告，核有未洽，
    台中商銀上訴意旨指摘原判決不當，求予廢棄改判，為有理
    由，自應由本院廢棄改判，如主文第二項所示。至丙○○之
    上訴，則為無理由，應予駁回。
十一、本案事實已臻明確，兩造其餘攻擊防禦方法，不足以影響
      本判決結果，爰不一一論述，併此敘明。
據上論結：本件台中商銀上訴為有理由，丙○○上訴為無理由，
依民事訴訟法第450條、第449條第1項、第78條，判決如主文。
中    華    民    國    95    年    10    月    11    日
                    民事第四庭審判長法  官  黃斐君
                                    法  官  陳蘇宗
                                    法  官  張浴美
以上正本係照原本作成。
如對本判決上訴，須於收受判決送達後20日內向本院提出上訴書
狀，其未表明上訴理由者，應於提出上訴後20日內向本院提出上
訴理由書（須按他造人數附具繕本）。
上訴時應提出委任律師為訴訟代理人之委任狀。具有民事訴訟法
第466條之1第1項但書或第2項之情形為訴訟代理人者，另應附具
律師及格證書及釋明委任人與受任人有該條項所定關係之釋明文
書影本。
                                    書記官  郭振祥
中    華    民    國    95    年    10    月    12    日
                                                      Ｂ


司法院資訊處製作；財團法人民間司法改革基金會備份。
